【裁判字號】    99,交聲,456
【裁判日期】    990524
【裁判案由】    違反道路交通管理處罰條例聲明異議
【裁判全文】
臺灣桃園地方法院刑事交通事件裁定     99年度交聲字第456號
原處分機關  交通部公路總局新竹區監理所
異  議  人  甲○○
上列異議人甲○○因違反道路交通管理處罰條例案件，對於原處
分機關中華民國99年2 月23日所為之處分（原處分案號：壢監裁
字第裁53-D00000000號）聲明異議，本院裁定如下：
    主  文
異議駁回。
    理  由
一、原處分意旨略以：受處分人即堡田瓦斯器具有限公司所有之
    車牌號碼6N-2336 號自用一般小客貨車，於民國98年8 月18
    日下午1 時18分許，於行經有燈光號誌管制之桃園縣中壢市
    ○○路○ 段及南園路交岔路口時，闖紅燈行駛，為警填製桃
    園縣政府警察局98年9 月16日桃警交相字第D00000000 號舉
    發違反道路交通管理事件通知單逕行舉發，並限於98年10月
    26日前向原處分機關到案說明。嗣異議人於98年10月27日始
    向原處分機關提出陳述單，表明駕駛人為異議人甲○○，故
    原處分機關認受處分人未於期限內告知應歸責之人並檢附相
    關證據及應歸責人相關證明文件，遂仍以受處分人為處罰對
    象，依道路交通管理處罰條例第53條第1 項、第63條第1 項
    第3 款，及道路交通管理事件統一裁罰基準及處理細則第41
    條、43條、第44條、第67條之規定，於99年2 月23日以壢監
    裁字第裁53-D00000000號違反道路交通管理事件裁決書，裁
    處異議人罰鍰新台幣（下同）2,700 元，並記違規點數3 點
    在案，此有上開舉發通知單、裁決書各1 紙在卷可稽等語。
二、聲明異議意旨略以：異議人確有於案發時駕駛牌號6N-2336
    號汽車，惟伊當時係由中壢市○○路往中壢方向直行行駛於
    內側車道，欲於普忠路左轉，多台行駛於外側車道之車輛至
    普忠路時駛入內側車道，故伊將車輛行駛至該路口設置之左
    轉待轉車道虛線內後即停止行駛，何來闖紅燈云云。
三、按依第七條之二第一項逕行舉發者，應記明車輛牌照號碼、
    車型等可資辨明之資料，以汽車所有人為被通知人製單舉發
    ；受處分人不服道路交通管理處罰條例第八條所定主管機關
    所為之處罰者，得於接到裁決書之翌日起二十日內，向管轄
    地方法院聲明異議。道路交通管理處罰條例第7 條之2 第4
    項、第87條第1 項分別定有明文。次按，交通法庭認聲明異
    議不合法律上之程式，且無從補正者，應以裁定駁回之。道
    路交通案件處理辦法第18條亦定有明文。準此，倘為逕行舉
    發之案件，經以汽車所有人為被通知人製單舉發，復經主管
    機關以汽車所有人為受處分人，則得為聲明異議之主體，僅
    限於受處分人，如非受處分人而聲明異議，即難認其異議合
    於法律上之程式，且無從補正，此為交通異議事件之程序規
    定，乃合法要件，受處分人之異議須合於此項程序規定，法
    院始得受理而為實體之審查，先予敘明。
四、經查：本件乃屬逕行舉發案件，並經原處分機關認汽車所有
    人，即受處分人堡田瓦斯器具有限公司，未於限期內檢附相
    關證據及應歸責人之證明文件，故仍以受處分人而非異議人
    為裁處對象，此有交通部公路總局新竹區監理所99年2 月23
    日壢監裁字第裁53-D00000000號違反道路交通管理事件裁決
    書1 紙在卷可稽，異議人自不得據以聲明異議。惟觀諸本件
    異議人甲○○所提出之聲明異議狀，按其陳述單提出時間及
    所載內容均為對本件裁罰之聲明異議，而聲明異議人之簽章
    署名為「甲○○」，足認本件異議人為甲○○；且本件受處
    分人堡田瓦斯器具有限公司之代表人係江衍鴻，並非甲○○
    ，此有公司及分公司基本資料查詢明細1 紙在卷可按，而遍
    閱全卷亦未見受處分人有何授與異議人異議代理權之證明等
    情，難謂異議人係代理受處分人而聲明異議，核與法定異議
    程式有悖，於法不合，且依其情形無從補正，應予駁回。至
    本件異議人辯稱伊將上開車輛行駛至該路口設置之左轉待轉
    車道虛線內後即停止行駛，何來闖紅燈云云，惟查：上開車
    輛係於紅燈亮起後2.58秒時超越停止線，並非前於綠燈之時
    即駛入待轉區，是本件受處分人其闖紅燈之違規事實明確，
    並有桃園縣政府警察局98年11月10日桃警交字第0980094971
    號函及違規照片2 幀在卷可稽（見本院卷第14頁至第14頁背
    面、第12頁），是以異議人縱使合法代理受處分人而為本件
    聲請，其聲明異議於實體上仍無理由，附此敘明。
五、綜上所述，異議人本件聲明異議，於法不合，且屬不可補正
    之事項，其異議不合法，應予駁回。
據上論斷，應依道路交通管理處罰條例第87條第2 項，道路交通
案件處理辦法第18條前段，裁定如主文。
中    華    民    國    99    年    5     月    24    日
                  交通法庭      法  官  黃立昌
以上正本證明與原本無異。
如不服本裁定，應於裁定送達後5 日內向本院提出抗告狀。
                                書記官  張懿昀
中    華    民    國    99    年    5     月    24    日

司法院資訊處製作；財團法人民間司法改革基金會備份。
